# Datum 2023-12-14

## Sebastian Flavet, Gert-Ove Eng Jacobsson, Nathalie Persson

- Vi har fixat vt "API" med våra produkter, lagt in bilder och rätt beskrivning. Vi har uppdaterat vår board och stängt flera issues.

- Vi har några frågor att ta upp vid nästa lektionstillfälle, bl.a. gällande local storage.

- Idag har vi lärt oss hur man kan skapa en branch och koppla en issue till den branchen efter vi gjorde ändringar i VScode.
